# 请教陈版，同一控制下企业合并

提问人：三条鱼 888888 时间：2020-04-21 13:16:57
请教：同一控制下企业合并实务。
自然人甲同时控制A,B两个公司，因IPO申报解决同业竞争需要， 2019 年 11 月份签订股权转让协议A公司以现金收购B公司，使B公司成为A公司的全资子公司，收购之前自然人对B的持股比例为55%。请教，在编制 2017 年、 2018 年合并报表时：
1 、B公司45%对应部分是作为少数股东权益列示吗？少数股东损益需要同步确认么？
2 、 2019 年 11 月未实际支付股权款， 2020 年 3 月末才实际支付，工商局备案的股权转让协议约定的十日内支付款项为实际执行，公司执行较为粗糙。A公司账面什么时候确认长期股权投资？是否需要在 2019 年 11 月确认长投同时确认其他应付款-股权款？
3 、 11 月的股权转让协议没有约定具体签约日期，合并日是否需要根据上下半月签订日来确认合并报表编制1-10月还是1-11月？

回答人：chenyiwei
1 、在合并日之前，B公司45%对应部分是作为少数股东权益列示，少数股东损益需要同步确认。
2 、要看A何时开始享有被收购的B公司股权对应的股东权利，可以参考股权转让协议约定的交割日。
3 、可以这样理解。